【裁判字號】    92,易,647
【裁判日期】    920331
【裁判案由】    違反保護令罪
【裁判全文】
臺灣高雄地方法院刑事判決                          九十二年度易字第六四七號
    公  訴  人  臺灣高雄地方法院檢察署檢察官
    被      告  乙○○
右列被告因違反保護令案件，經檢察官提起公訴（九十二年度偵字第一九五七號），
本院判決如左：
    主  文
乙○○違反法院依家庭暴力防治法第十三條所為遠離被害人住居所之裁定，處拘役參
拾日，如易科罰金，以佰元折算壹日。
    事  實
一、乙○○係甲○○之夫，二人間具有家庭暴力防治法第三條第一款所定之家庭成員
    關係。乙○○於民國九十一年七月十四日晚上十一時許，在高雄市○○區○○街
    八十巷二號五樓之一住處，因與甲○○發生爭執，即持行動電話擲打甲○○成傷
    ，經甲○○向本院聲請通常保護令，本院即於九十一年十月十四日依家庭暴力防
    治法第十三條規定，以九十一年度家護字第一０一九號裁定核發民事通常保護令
    ，裁定令乙○○不得對聲請人（即被害人甲○○）實施身體或精神上不法侵害之
    行為，不得直接或間接對聲請人為騷擾、通話行為，且應遠離聲請人娘家（屏東
    市○○路二六二號，且遷出其住處（高雄市○○區○○街八十巷二號五樓之一）
    後，需遠離該處所至少一○○公尺，其保護令之有效期間為壹年。詎乙○○明知
    應遠離高雄市○○區○○街八十巷二號五樓之一至少一○○公尺，卻於九十二年
    一月十三日下午三時許，因要拿生活費給小孩，逕進入上址即甲○○之住所，經
    甲○○報警查獲。
二、案經甲○○訴請高雄市政府警察局苓雅分局報告臺灣高雄地方法院檢察署檢察官
    偵查起訴。
    理  由
一、訊據被告乙○○坦承收受上開民事通常保護令，卻於九十二年一月十三日下午三
    時許，因要拿生活費給小孩，逕進入上址即甲○○之住所之事實，核與告訴人甲
    ○○於警偵訊時及本院審理中指訴情節相符，並有本院九十一年度家護字第一○
    一九號民事通常保護令之裁定在卷可按，是被告已知悉保護令內容，仍進入被害
    人前開住處，其有違反保護令內容之故意，至堪認定。被告辯稱其無犯罪之故意
    云云，顯係事後卸責之詞，要難採信。被告右揭違反保護令之犯行，洵堪認定。
二、核被告所為，係犯家庭暴力防治法第五十條第第四款之違反保護令罪。公訴人雖
    另引用家庭暴力防治法第五十條第二款，惟查依起訴書記載之犯罪事實，被告僅
    係於九十二年一月十三日進入上址，尚無家庭暴力防治法第五十條第四款所載之
    行為，是公訴人顯係誤引法條，附此敘明。爰審酌被告無視保護令之禁止規定，
    犯後坦承犯行之態度，惟念及其已遷出被害人之住所，本案起因於雙方感情不佳
    ，其於最近五年內並無犯有期徒刑以之罪等前科，有臺灣高等法院被告全國前案
    紀錄表在卷可按等一切情狀，量處如主文所示之刑，並諭知易科罰金之折算標準
    。
據上論斷，應依刑事訴訟法第二百九十九條第一項前段，家庭暴力防治法第五十條第
第四款，刑法第十一條前段、第四十一條第一項前段，罰金罰鍰提高標準條例第二條
，判決如主文。
中      華      民      國      九十二      年    三    月    三十一    日
                                  臺灣高雄地方法院刑事庭
                                      法  官  郭  佳  瑛
右正本證明與原本無異。
如不服本判決，應於判決送達後十日內，向本院提起上訴。
                                      書記官  何  瓊  芳
中      華      民      國      九十二      年    四    月      三      日
附錄法條
家庭暴力防治法第五十條第四款
違反法院依第十三條、第十五條所為之下列裁定者，為本法所稱之違反保護令罪，處
三年以下有期徒刑、拘役或科或併科新台幣十萬元以下罰金︰
四  遠離住居所、工作場所、學校或其他特定場所。


司法院資訊處製作；財團法人民間司法改革基金會備份。
